【裁判字號】    95,重訴,981
【裁判日期】    951211
【裁判案由】    確認債權存在
【裁判全文】
臺灣臺北地方法院民事判決             95年度重訴字第981號
原      告  達運股份有限公司
法定代理人  乙○○
訴訟代理人  周仕傑律師
被      告  中華電信股份有限公司台灣北區電信分公司
法定代理人  丁○○
訴訟代理人  甲○○
            丙○○
上列當事人間請求確認債權存在事件，本院於民國95年11月20日
言詞辯論終結，判決如下：
    主      文
原告之訴駁回。
訴訟費用由原告負擔。
    事實及理由
一、查，被告之法定代理人原為「薛紀建」，嗣於訴訟中變更為
    「丁○○」，並於民國95年10月18日依法向本院為承受訴訟
    之聲明，此有卷附中華電信股份有限公司95年8月30日信人
    一字第950001515號函、承受訴訟聲明狀可憑（見本院卷第
    100至103頁），核與民事訴訟法第170條、第175條規定相符
    ，應予准許，合先陳明。
二、原告主張：訴外人隆磐科技股份有限公司（下稱隆磐公司）
    承包被告長途10G光坡道塞取設備建設工程（即契約編號：
    NA0000000-0、NA0000000-0號，下稱長途設備工程）、及光
    纜自動監測系統設備工程（即契約編號：NA0000000-0、NA0
    000000-0。下稱自動監測工程），工程款各為新台幣（下同
    ）26,700,000元、36,850,000元。而隆磐公司因積欠伊貨款
    債權計71,588,235元，經伊持本票裁定為執行名義禁止隆磐
    公司向被告為收取工程款之扣押命令。但遭被告以隆磐公司
    對伊已無工程債權為由，聲明異議，爰依強制執行法第120
    條第2項，提起本訴等情。並於本院聲明：確認隆磐公司對
    被告有10,000,000元工程款債權存在。
三、被告則以：系爭長途設備及自動監測工程，隆磐公司均未完
    工，而該長途設備工程係由連帶保證人北電網路股份有限公
    司代為履行，另自動監測工程則由伊另行發包，並由訴外人
    英保達股份有限公司承作；又隆磐公司業已將其向伊承包上
    列2工程債權讓與訴外人李麗君，故隆磐公司對伊已無債權
    存在等語，資為抗辯。並於本院聲明：原告之訴駁回。
四、查，隆磐公司承包被告長途設備工程及自動監測工程，工程
    款各為26,700,000元、36,850,000元；另隆磐公司因積欠原
    告貨款債權計71,588,235元，經原告持本票裁定為執行名義
    禁止隆磐公司向被告為收取工程款之扣押命令。但遭被告以
    隆磐公司對伊已無工程債權為由，聲明異議等情，有卷附長
    途設備工程契約書、自動監測工程契約書、台灣高雄地方法
    院（下稱高雄地院）95年5月16日95雄院隆民正95執字第288
    62號函、台灣台北地方法院執行命令、民事聲明異議狀可憑
    （見本院卷第14至33頁），並為兩造所不爭執，堪信為真。
五、本件應審究者為隆磐公司對於被告是否尚有工程債權存在？
(一)、查，隆磐公司為清償積欠李麗君57,000,000元債權，於94年
    12月5日書立債權移轉同意書及債權移轉通知書予被告，將
    對於被告上列2工程債權讓與李麗君等情，有卷附債權移轉
    通知書、債權移轉通知書、高雄地院95年度促字第15792號
    支付命令及確定證明書足參（見本院卷第48至51頁），足見
    隆磐公司業已將對於被告上列2工程債權讓與李麗君（民法
    第297條規定參照）甚明。
(二)、雖原告主張：隆磐公司法定代理人翁慶鈞係以偽造股東會決
    議方式取得向經濟部辦理公司變更登記，故其非隆磐公司法
    定代理人，其將該公司對被告債權讓與他人為無效云云，固
    據提出刑事告訴狀為證（見本院卷第61頁）。然查，上列債
    權移轉同意書及債權移轉通知書均係由隆磐公司現法定代理
    人蘇俊仁（其亦係「翁慶鈞」登記為董事長前之法定代理人
    ，見本院卷第10至11頁）所親書（見本院卷第48至49頁），
    故其於94年12月5日既為隆磐公司法定代理人（此為原告所
    不爭執），則其於斯時將對被告系爭工程債權讓與李麗君，
    依法即已生效力至明。是原告主張：該債權讓與不生效力云
    云，要無可取。
六、從而，隆磐公司對於被告工程債權既已因債權讓與李麗君而
    不存在，則原告依強制執行法第120條第2項規定，訴請確認
    隆磐公司對被告有10,000,000元工程款債權存在，為無理由
    ，應予駁回。
七、本件事證已臻明確，兩造其餘攻擊或防禦方法，經本院審酌
    後，認均與本件之結論無涉，茲不再一一論述，併予敘明。
八、據上論結，本件原告之訴為無理由，依民事訴訟法第78條，
    判決如主文。
中    華    民    國    95    年    12    月    11    日
                  民事第一庭    法  官  楊絮雲
以上正本係照原本作成
如對本判決上訴，須於判決送達後20日內向本院提出上訴狀
中    華    民    國    95    年    12    月    11    日
                                書記官  高秋芬


司法院資訊處製作；財團法人民間司法改革基金會備份。
